# 税金及附加科目

提问人：liandlh 时间：2017-12-12 14:34:42
请问陈老师，新的税金及附加科目适用于企业会计制度吗？谢谢陈老师

回答人：chenyiwei
根据《增值税会计处理规定》的附则，“本规定自发布之日起施行，国家统一的会计制度中相关规定与本规定不一致的，应按本规定执行”。因为“国家统一的会计制度”包括企业会计准则和企业会计制度，因此目前仍在执行《企业会计制度》的企业对涉及增值税的会计处理和报表列报也应按该新规定执行，包括“税金及附加”会计科目和报表项目的使用。